【裁判字號】    95,易,572
【裁判日期】    950526
【裁判案由】    竊盜
【裁判全文】
臺灣彰化地方法院刑事判決               95年度易字第572號
公  訴  人  臺灣彰化地方法院檢察署檢察官
被      告  丁○○
上列被告因竊盜案件，經檢察官提起公訴（95年度偵字第3590號
），被告於準備程序進行中就被訴事實為有罪之陳述，本院合議
庭裁定由受命法官獨任行簡式審判程序，判決如下：
    主      文
丁○○共同連續竊盜，累犯，處有期徒刑壹年肆月。
    事實及理由
一、犯罪事實：
    丁○○前因違反毒品危害防制條例案件，於民國92年12月8
    日，經本院以92年度訴字第119 號判決判處有期徒刑10月確
    定，已於93年11月8 日執行完畢。猶不知悔改，因染有吸毒
    惡習，收入不足以支應花用，竟基於意圖為自己不法所有之
    概括犯意，駕駛其所有之自用小客車（附表編號1 、2 之犯
    行）或其父親所有之QG-8790 號自用小貨車（附表編號3-9
    之犯行）作為載運工具，自95年1 月某日起至95年4 月14日
    止，先後連續於附表1 所示之時間、地點，獨自或與黃存彪
    （附表編號5 、6 、8 、9 之犯行）共同基於意圖為自己不
    法所有之犯意聯絡及行為分擔，徒手連續9 次竊取江豐營造
    股份有限公司等人如附表所示之財物（詳細行為人、犯罪時
    間、犯罪地點、被害人及竊得財物均如附表所示），得手後
    即分別以上開自用小客車或自用小貨車載運至不知情之李彥
    璋所經營，位於臺中縣烏日鄉○○路○ 段68號之「王記資源
    回收場」（附表編號1-3 部分）、及不知情之謝青松所經營
    ，位於彰化縣大村鄉村○村○○○路34巷10號之「青松回收
    場」販賣（附表編號4-9 部分），所得款項則花用殆盡。嗣
    因黃存彪與丁○○於附表編號9 所示時、地行竊得手後，欲
    離去之際，為莫勝杰發覺並記下其車牌號碼後，報警處理而
    為警循線拘獲；及於本院審理時主動供出上情。
二、被告丁○○於準備程序中，先就前揭犯罪事實為有罪之陳述
    ，且所犯係死刑、無期徒刑、最輕本刑為3 年以上有期徒刑
    以外之罪，經本院合議庭依刑事訴訟法第273 條之1 第1 項
    之規定，裁定由法官一人獨任進行簡式審判程序，合先敘明
    。
三、本案之證據；
  (一)犯案現場、查獲及資源回收廠照片共28張。
  (二)贓物認領保管單5紙。
  (三)證人即被害人林建宏（江豐營造股份有限公司工務部副理）
    、乙○○、丙○○、戊○○、賴茂秋、甲○○於警詢之證述
    及莫勝杰於警偵訊之證述。
  (四)證人謝青松、李彥璋於警詢之證述。
  (五)證人即共犯黃存彪警偵訊之證述。
  (六)車籍作業系統- 查詢認可資料1 紙。
  (七)被告於警偵訊及本院審理時之自白。
四、被告前開犯罪事實中如附表編號1-3 所示之竊盜犯行，雖未
    據檢察官提起公訴，惟該部分犯行與檢察官起訴經本院論罪
    部分有連續犯裁判上一罪之關係，自均為起訴效力所及，應
    由本院併予審理，附此敘明。
五、量刑理由：
    爰審酌被告有吸毒前科，素行不良，目前正值壯年，卻不思
    循正途賺錢，竟因缺錢購買毒品而屢犯本案竊盜犯行，顯然
    欠缺法紀觀念，且竊取他人財物之價值非微，及被告犯罪目
    的、手段、犯罪後於偵、審時均自白犯罪，態度尚稱良好等
    一切情狀，量處如主文所示之刑。
六、應依刑事訴訟法第273 條之1 第1 項、第299 條第1 項前段
    、第310 條之2 、第454 條第1 項，刑法第28條、第56條、
    第320 條第1 項、第47條，罰金罰鍰提高標準條例第1 條前
    段，判決如主文。
七、如不服本判決，應於判決送達後10日內，向本院提出上訴狀
    （須附繕本）。
本案經檢察官鮑慧忠到庭執行職務。
中    華    民    國    95    年    5     月    26    日
                  刑事第一庭  法  官  吳永梁
上正本證明與原本無異。
如不服本判決，應於送達後10日內向本院提出上訴狀（須附繕本
），上訴於臺灣高等法院臺中分院。
告訴人或被害人對於判決如有不服具備理由請求檢察官上訴者，
其上訴期間之計算係以檢察官收受判決正本之日期為準。
中    華    民    國    95    年    6     月    1     日
                              書記官  陳美敏
附表：
┌──┬───┬──────┬────────┬─────┬────┐
│編號│行為人│時間（民國）│地點（彰化縣）  │竊得財物  │被害人  │
├──┼───┼──────┼────────┼─────┼────┤
│ 1  │丁○○│95年1月某日 │彰化線埔心鄉大溪│電纜線40公│江豐營造│
│    │      │            │路2段437號前    │斤        │股份有限│
│    │      │            │                │          │公司    │
├──┼───┼──────┼────────┼─────┼────┤
│ 2  │丁○○│95年1月某日 │彰化線埔心鄉大溪│電纜線40公│江豐營造│
│    │      │（距前1次約1│路2段437號前    │斤        │股份有限│
│    │      │星期）      │                │          │公司    │
├──┼───┼──────┼────────┼─────┼────┤
│ 3  │丁○○│95年1月某日 │彰化線埔心鄉大溪│電纜線110 │江豐營造│
│    │      │（距前1次約1│路2段437號前    │公斤      │股份有限│
│    │      │星期）      │                │          │公司    │
├──┼───┼──────┼────────┼─────┼────┤
│ 4  │丁○○│95年4月5日8 │大村鄉福興村山腳│不鏽鋼窗戶│乙○○  │
│    │      │時許        │路79巷124號前   │1個       │        │
├──┼───┼──────┼────────┼─────┼────┤
│ 5  │丁○○│95年4月9日6 │大村鄉美港村中興│不鏽鋼水桶│丙○○  │
│    │黃存彪│時許        │街81號前        │4個       │        │
├──┼───┼──────┼────────┼─────┼────┤
│ 6  │丁○○│95年4月12 日│員林鎮○○路1巷 │不鏽鋼鐵板│戊○○  │
│    │黃存彪│14時許      │131號旁空地     │1個       │        │
├──┼───┼──────┼────────┼─────┼────┤
│ 7  │丁○○│95年4月13 日│大村鄉福興村山腳│不鏽鏽水槽│甲○○  │
│    │      │7時許       │路112-22號騎樓  │1個       │        │
├──┼───┼──────┼────────┼─────┼────┤
│ 8  │黃明哲│95年4月13 日│大村鄉大橋村慶安│不鏽鋼水桶│賴茂秋  │
│    │黃存彪│14時許      │路49號旁空地    │1個       │        │
├──┼───┼──────┼────────┼─────┼────┤
│ 9  │丁○○│95年4月14 日│大村鄉平和村聖瑤│不鏽鋼水桶│莫勝杰  │
│    │黃存彪│11時40分許  │東路21路旁      │1個       │        │
└──┴───┴──────┴────────┴─────┴────┘
附錄本案論罪科刑法條：
中華民國刑法第320條
意圖為自己或第三人不法之所有，而竊取他人之動產者，為竊盜
罪，處5 年以下有期徒刑、拘役或500 元以下罰金。
意圖為自己或第三人不法之利益，而竊佔他人之不動產者，依前
項之規定處斷。
前二項之未遂犯罰之。


司法院資訊處製作；財團法人民間司法改革基金會備份。
